【裁判字號】    98,抗,234
【裁判日期】    980209
【裁判案由】    確定訴訟費用額
【裁判全文】
臺灣高等法院民事裁定                   98年度抗字第234號
抗  告  人  珍通能源技術股份有限公司
          （原名珍通科技股份有限公司)
法定代理人  甲○○
相  對  人  乙○○
上列當事人間聲請確定訴訟費用額事件，抗告人對於中華民國97
年12月17日臺灣板橋地方法院97年度聲字第2833號裁定提起抗告
，本院裁定如下：
      主    文
抗告駁回。
抗告訴訟費用由抗告人負擔。
      理    由
一按「法院未於訴訟費用之裁判確定其費用額者，第一審受訴法
  院於該裁判有執行力後，應依聲請以裁定確定之。聲請確定訴
  訟費用額者，應提出費用計算書、交付他造之計算書繕本或影
  本及釋明費用額之證書。依第一項確定之訴訟費用額，應於裁
  定送達之翌日起，加給按法定利率計算之利息。」、「第三審
  律師之酬金，為訴訟費用之一部，並應限定其最高額。」民事
  訴訟法第91條、第466之3條第1項定有明文；
二本件相對人以兩造間請求給付薪資事件，業經臺灣板橋地方法
  院95年度勞訴字第96號判決、臺灣高等法院96年度勞上字第34
  號判決及最高法院97年度台上字第994號裁定確定等情， 聲請
  確定訴訟費用額。經查，上開事件歷審訴訟費用均應由抗告人
  負擔，有各該裁判主文附卷可稽（參見本院卷第13至15頁），
  其第一審訴訟費用即裁判費為新臺幣（下同）36,145元（係按
  相對人減縮後之訴訟標的價額3,544,221元計算， 參見本院卷
  第13頁之臺灣板橋地方法院95年度勞訴字第96號判決節本），
  係由相對人於起訴時預納 （參見原法院卷第4頁後所附自行收
  納款項統一收據正本），另相對人預納之第三審律師酬金，業
  經最高法院97年度台聲字第796號裁定核定為2萬元（參見原法
  院卷第５頁），故抗告人應賠償相對人之訴訟費用額為56,145
  元（36,145+20,000＝56,145）， 並應自原裁定送達之翌日起
  至清償日止加給按法定利率即年利率5％計算之利息。
  原裁定命抗告人如數給付，核無不合。
三抗告意旨雖謂：依民事訴訟法第91條第2項規定， 相對人應提
  出費用計算書繕本或影本，然抗告人迄未收受計算書之繕本或
  影本，且抗告人已提起再審之訴，本件訴訟費用之負擔不無變
  更之可能，故相對人之聲請應予駁回等語。惟民事訴訟法第91
  條第2項所稱計算書之繕本或影本， 原係供法院於裁定前交付
  他造，令於一定期間以書狀陳述意見，藉供參考之用者，若計
  算簡明，則不必於裁定前交付繕本或影本（參見24年2月1日立
  法理由）。本件歷審訴訟費用既均由抗告人負擔，且僅須計算
  第一審裁判費及第三審律師酬金，則尚毋須於裁定前交付計算
  書之繕本或影本予抗告人供陳述意見。至於抗告人另提起再審
  之訴，並不影響相對人依首揭規定聲請確定訴訟費用額。抗告
  意旨聲明廢棄原裁定，並無理由，應予駁回。
二據上論結，本件抗告為無理由。依民事訴訟法第495條之1第1
  項、第449條第1項、第78條，裁定如主文。
中    華    民    國    98    年    2     月    9     日
                    民事第九庭
                        審判長法  官  黃熙嫣
                              法  官  鄭傑夫
                              法  官  林玲玉
正本係照原本作成。
如不服本裁定，應於收受送達後10日內向本院提出抗告狀，並應
繳納抗告費新台幣１千元。
中    華    民    國    98    年    2     月    13    日
                              書記官  倪淑芳


司法院資訊處製作；財團法人民間司法改革基金會備份。
